【裁判字號】    91,簡上,297
【裁判日期】    920224
【裁判案由】    傷害等
【裁判全文】
臺灣高雄地方法院刑事判決                        九十一年度簡上字第二九七號
    上  訴  人    臺灣高雄地方法院檢察署檢察官
    被      告    乙○○  男  .
右列上訴人因被告傷害等案件，不服本院九十一年度簡字第四五０號中華民國九十一
年十月十四日第一審簡易判決（聲請簡易判決處刑案號：臺灣高雄地方法院檢察署九
十一年度偵字第一五三０一號），提起上訴，本院管轄之第二審合議庭判決如左：
    主  文
上訴駁回。
    事  實
一、緣乙○○之妻與甲○○間，因互助會問題而生財務糾紛，乙○○遂偕同其妻於民
    國九十一年六月三十日下午一時許，前往甲○○位於高雄縣鳳山市○○里○○路
    五十三巷二十二號二樓住處，欲找甲○○商討如何解決財務問題，乙○○等人進
    入甲○○家中後，因甲○○遲未下樓面見乙○○等人，乙○○遂心生不滿，直衝
    上樓找甲○○，適甲○○從廁所走出，乙○○竟萌普通傷害之犯意，動手拉扯甲
    ○○之頭髮，將甲○○前額往牆壁撞擊，甲○○乃要求乙○○有話好好說，並下
    樓躲避，乙○○緊追下樓，又基於同一傷害之犯意，接續拉扯甲○○之頭髮，將
    甲○○前額撞往牆壁，卻撞擊上掛在牆壁上之鏡子，總計共使甲○○受有前額挫
    傷血腫兩處（五公分Ｘ五公分；四公分Ｘ三公分）及右手割裂傷等傷害。甲○○
    受傷後，即拿出其所有之行動電話手機欲撥打求援，然乙○○竟又另行基於毀損
    之故意，將甲○○之行動電話手機拿來，向地上猛摔，毀壞甲○○之手機。
二、案經甲○○訴請高雄縣警察局鳳山分局報告臺灣高雄地方法院檢察署檢察官聲請
    簡易判決處刑。
    理  由
一、訊據被告乙○○固供承有於前揭時、地，與告訴人甲○○發生爭執，且告訴人之
    身體受有上開傷害及告訴人所有之行動電話有損壞之事實，惟矢口否認有傷害及
    毀損等犯行，辯稱：伊太太許小芬因曾參加告訴人所召集之互助會，然告訴人倒
    會後仍拒不付款，當天遂與伊太太一同前往告訴人住處，欲商討還款事宜，惟告
    訴人故意避不見面乃上該處二樓找尋告訴人，隨後告訴人即一邊打行動電話，一
    邊走下樓，伊跟在告訴人後方不小心絆到自己，一時失去重心才撞到甲○○並使
    該行動電話摔到地下，並沒故意傷害或毀損事實云云。然查，右揭事實迭據告訴
    人甲○○於警訊、偵查、原審調查中、本院調查、審理中指訴明確，核與在場目
    擊證人郭許阿粉於本院調查中證述之情節相符，並有告訴人提出之九十一年六月
    三十日，惠德醫院診斷證明書一紙及行動電話遭損壞之相片共二幀在卷可憑，而
    參諸前開驗傷診斷證明書所示傷害，告訴人受有「前額挫傷血腫兩處（五公分Ｘ
    五公分；四公分Ｘ三公分）及右手割裂傷等傷害」等節以觀，告訴人上開所受傷
    勢分別為挫傷及割裂傷，類別均不相同，苟如被告所辯是時係因不慎跌倒所致且
    未撞及他物，論理應屬單一傷害類型，豈有如驗傷診斷證明書所載，另有割裂傷
    可能，顯見被告所辯與事實不合，無從採信，告訴人上開指訴堪可採憑。綜上所
    述，本案事證已臻明確，被告之犯行已可認定，應依法論科。
二、核被告所為，係犯刑法第二百七十七條第一項之傷害罪與第三百五十四條之損壞
    他人之行動電話罪。被告於同一密接時間內，接續侵害構成要件相同之傷害罪名
    ，屬實質上一罪關係，應論以一行為。又所犯上開二罪，犯意各別，行為互異，
    應予分論併罰。
三、原審因以被告罪證明確，適用刑法（原審漏載「刑法」二字，應予補正）第二百
    七十七條第一項、第三百五十四條、第四十一條第一項、第五十一條第六款，罰
    金罰鍰提高標準條例第一條前段、第二條之規定，並審酌被告僅因債務糾紛，即
    毆打告訴人，並進而對之為損壞器物犯行，所為雖屬不該，然本院酌其係因多年
    跟會債權不獲清償，為維護其財產權而衝動為傷害及損壞犯行，且被告並無任何
    前科，有台灣高等法院被告全國前案紀錄表一份在卷可稽，足見其素行尚佳，及
    其犯罪後坦認部分犯行，並於本院審理調查期間，多次表明願與告訴人和解，甚
    而願以告訴人未償之會款相互抵銷，惟因告訴人索賠更鉅而無法達成和解，且告
    訴人上開傷害僅為前額挫傷血腫兩處（五公分Ｘ五公分；四公分Ｘ三公分）、右
    手割裂傷等傷害，各該傷勢並非嚴重及行動電話損壞所生財物損壞亦非鉅大等節
    等一切情狀，分別量處被告拘役四十日及二十日，均諭知易科罰金之折算標準，
    並定應執行之刑拘役五十日，再就執行刑亦諭知易科罰金之折算標準。認事用法
    ，經核並無不合，量刑亦稱妥適。上訴人承告訴人之請求指摘原判決量刑過輕，
    提起本件上訴，核非可採，其上訴為無理由，應予駁回。
據上論斷，應依刑事訴訟法第四百五十五條之一第一項、第三項、第三百六十八條判
決如主文。
中      華      民      國    九十二    年      二      月    二十四    日
                                  臺灣高雄地方法院刑事庭
                                      審判長法  官  黃  三  友
                                            法  官  何  悅  芳
                                            法  官  郭  佳  瑛
右正本證明與原本無異。
本件不得上訴。
                                            書記官  何  瓊  芳
中      華      民      國    九十二    年      二      月    二十五    日


司法院資訊處製作；財團法人民間司法改革基金會備份。
